臺灣高等法院刑事裁定
110年度聲字第697號
聲  請  人  臺灣高等檢察署檢察官
受  刑  人  陳根旺



上列聲請人因受刑人數罪併罰有二裁判以上，聲請定其應執行之
刑（聲請案號：臺灣高等檢察署110年度執聲字第215號），本院
裁定如下：
    主  文
陳根旺犯如附表所示各罪所處之刑，應執行有期徒刑拾年。
    理  由
一、聲請意旨略以：上列受刑人陳根旺因詐欺等數罪，先後經判
    決確定如附表（聲請書附表編號3、5、28所示之罪，犯罪日
    期應更正如本裁定附表），其中有刑法第50條第1項第1款但
    書所列情形，經受刑人請求檢察官聲請定應執行刑，應依刑
    法50條第1項、第53條、第51條第5款規定，定其應執行之刑
    ，爰依刑事訴訟法第477條第1項聲請裁定等語。
二、按裁判確定前犯數罪者，併合處罰之，但得易科罰金之罪與
    不得易科罰金之罪，不在此限；前項但書情形，受刑人請求
    檢察官聲請定應執行刑者，依第51條規定定之；數罪併罰，
    有二裁判以上，依第51條之規定，定其應執行之刑；數罪併
    罰，分別宣告其罪之刑，宣告多數有期徒刑者，於各刑中之
    最長期以上，各刑合併之刑期以下，定其刑期，但不得逾30
    年，刑法第50條第1 項但書第1 款、第2 項、第53條及第51
    條第5 款定有明文。準此，如受刑人所犯之數罪中有原得易
    科罰金之罪者，因與他罪合併定執行刑，於裁判前所犯數罪
    兼有得易科罰金之罪與不得易科罰金之罪混合之情形時，應
    繫乎受刑人之請求與否，而非不問被告之利益與意願，一律
    併合處罰之。次按數罪併罰中之一罪，雖得易科罰金，惟因
    與不得易科之他罪併合處罰結果而不得易科罰金時，原可易
    科部分所處之刑，自亦無庸為易科折算標準之記載，有司法
    院釋字第144 號解釋意旨可參。
三、經查，受刑人因詐欺等案件，經法院先後判處如附表所示之
    刑（其中附表編號4、5所示之罪，曾經臺灣桃園地方法院10
    7年度審易字第1512號判決定應執行有期徒刑8月，並經本院
    107年度上訴字第3629號上訴駁回；附表編號6至9所示之罪
    ，曾經智慧財產法院108年度刑智上易字第14號判決應執行
    有期徒刑2年；附表編號11所示各罪，前經本院107年度上訴
    字第2187號判決定應執行有期徒刑4年6月，並經最高法院10
    8年度台上字第2899號判決上訴駁回；附表編號12至18所示
    之罪，曾經臺灣新北地方法院107年度訴字第888號判決應執
    行有期徒刑1年6月，並經本院109年度上訴字第1192號判決
    上訴駁回；附表編號19至27所示之罪，曾經本院109年度上
    訴字第1192號判決定應執行有期徒刑3年10月），均確定在
    案，且附表編號2至28所示之罪，其犯罪時間在附表編號1 
    所示判決確定日前所犯，而本院為本件之最後事實審法院等
    情，有各刑事判決書、本院被告前案紀錄表附卷可稽。參照
    前揭說明，檢察官以本院為犯罪事實最後裁判之法院，依受
    刑人之請求向本院聲請定其應執行之刑，有受刑人刑事聲請
    狀、臺灣桃園地方檢察署依102年1月23日修正之刑法第50條
    調查受刑人是否聲請定應執行刑調查表在卷可佐，本院審核
    認聲請為正當，爰定其應執行之刑如主文所示。另受刑人所
    犯附表編號1至5、10、12至18、28所示原得易科罰金之罪，
    因與附表編號6至9、11、19至27所示不得易科罰金之罪合併
    處罰，揆諸上開解釋，原得易科罰金部分所處之刑，自毋庸
    為易科罰金折算標準之記載，附此敘明。
四、末按數罪併罰之案件，其各罪判決均係宣告刑，並非執行刑
    ，縱令各案中一部分犯罪之宣告刑在形式上已經執行，仍應
    依法聲請犯罪事實最後判決之法院裁定，然後再依所裁定之
    執行刑，換發指揮書併合執行，其前已執行之有期徒刑部分
    ，僅應予扣除而不能認為已執行完畢，在所裁定之執行刑尚
    未執行完畢前，各案之宣告刑不發生執行完畢之問題（最高
    法院90年度台非字第340號、95年度台非字第320號判決意旨
    參照）。本件受刑人所犯如附表編號1 至5所示之罪，雖已
    執行在案，然與附表編號6至28 所示之罪既合於數罪併罰要
    件，依前揭說明，仍應就各罪所處之刑合併定應執行之刑，
    至附表編號1至5所示之罪已執行之有期徒刑，僅係就所定應
    執行刑執行時之折抵問題，併此敘明。
據上論斷，應依刑事訴訟法第477 條第1 項，刑法第50條第1 項
但書第1 款、第2 項、第53條、第51條第5 款，裁定如主文。
中　　華　　民　　國　　110 　年　　2 　　月　　24　　日
                  刑事第二十二庭審判長法　官  洪于智
                                      法　官  陳銘壎
                                      法　官  汪怡君
以上正本證明與原本無異。
如不服本裁定，應於收受送達後五日內向本院提出抗告狀。
                                      書記官  賴怡孜
中　　華　　民　　國　　110 　年　　2 　　月　　25　　日
附表：（臺灣臺北地方檢察署，下稱臺北地檢；臺灣宜蘭地方檢
      察署，下稱宜蘭地檢；臺灣新北地方檢察署，下稱新北地
      檢；臺灣桃園地方檢察署，下稱桃園地檢）
編號  1 2 3 罪名  詐欺 偽造文書 詐欺 宣告刑  有期徒刑4月，如易科罰金，以新臺幣1000元折算1日 有期徒刑6月，如易科罰金，以新臺幣1000元折算1日 有期徒刑5月，如易科罰金，以新臺幣1000元折算1日 犯罪日期  105年2月5日 105年2月24日 106年5月3日或4日 偵查機關 年度案號  臺北地檢106年度偵緝字第2099號 宜蘭地檢107年度偵緝字第40號 宜蘭地檢107年度偵緝字第40號 最後 事實審 法院 臺灣臺北地方法院 臺灣宜蘭地方法院 臺灣高等法院  案號 107年度審簡字第951號 107年度訴字第291號 107年度上訴字第2982號  判決日期 107年7月24日 107年7月30日 107年11月28日 確定 判決 法院 臺灣臺北地方法院 臺灣宜蘭地方法院 臺灣高等法院  案號 107年度審簡字第951號 107年度訴字第291號 107年度上訴字第2982號  判決日期 107年11月9日 107年10月25日 107年11月28日  備註   臺北地檢107年度執字第8558號（已執行在案） 宜蘭地檢108年度執字第44號（已執行在案） 宜蘭地檢108年度執字第43號（已執行在案） 
編號  4 5 6 罪名  偽造文書 詐欺 詐欺 宣告刑  有期徒刑5月，如易科罰金，以新臺幣1000元折算1日 有期徒刑4月，如易科罰金，以新臺幣1000元折算1日 有期徒刑8月 犯罪日期  104年10月5日 105年11月14日 104年9月2日 偵查機關 年度案號  桃園地檢106年度偵緝字第2834號、107年度偵字第1372、2663號 桃園地檢106年度偵緝字第2834號、107年度偵字第1372、2663號 桃園地檢107年度偵緝字第212、213、214號 最後 事實審 法院 臺灣高等法院 臺灣高等法院 智慧財產法院  案號 107年度上訴字第3629號 107年度上訴字第3629號 108年度刑智上易字第14號  判決日期 108年3月28日 108年3月28日 108年4月25日 確定 判決 法院 臺灣高等法院 臺灣高等法院 智慧財產法院  案號 107年度上訴字第3629號 107年度上訴字第3629號 108年度刑智上易字第14號  判決日期 108年4月19日 108年3月28日 108年4月25日  備註   桃園地檢108年度執字第7057號（已執行在案）  桃園地檢108年度執字第8273號   編號4至5部分，前經臺灣桃園地方法院107年度審易字第1512號判決應執行有期徒刑8月  編號6至9部分，前經智慧財產法院108年度智上易字第14號判決應執行有期徒刑2年 



編號  7 8 9 罪名  詐欺 詐欺 詐欺 宣告刑  有期徒刑8月 有期徒刑8月 有期徒刑8月 犯罪日期  104年10月2日 104年10月11日 105年1月10日 偵查機關 年度案號  桃園地檢107年度偵緝字第212、213、214號 桃園地檢107年度偵緝字第212、213、214號 桃園地檢107年度偵緝字第212、213、214號 最後 事實審 法院 智慧財產法院 智慧財產法院 智慧財產法院  案號 108年度刑智上易字第14號 108年度刑智上易字第14號 108年度刑智上易字第14號  判決日期 108年4月25日 108年4月25日 108年4月25日 確定 判決 法院 智慧財產法院 智慧財產法院 智慧財產法院  案號 108年度刑智上易字第14號 108年度刑智上易字第14號 108年度刑智上易字第14號  判決日期 108年4月25日 108年4月25日 108年4月25日 備註  桃園地檢108年度執字第8273號   











編號  10 11 12 罪名  偽造文書 詐欺（共14罪） 詐欺 宣告刑  有期徒刑4月，如易科罰金，以新臺幣1000元折算1日 均有期徒刑1年1月 有期徒刑5月，如易科罰金，以新臺幣1000元折算1日 犯罪日期  104年8月9日 106年8月1日至106年11月15日 104年9月19日 偵查機關 年度案號  桃園地檢107年度偵緝字第215號 宜蘭地檢106年度偵字第7646、7744號 新北地檢106年度偵字第35186號、106年度偵緝字第3464、3465、3466、3467、3468、3469號 最後 事實審 法院 臺灣高等法院 臺灣高等法院 臺灣高等法院  案號 108年度上訴字第711號 107年度上訴字第2187號 109年度上訴字第1192號  判決日期 108年9月26日 108年3月20日 109年8月13日 確定 判決 法院 最高法院 最高法院 臺灣高等法院  案號 109年度台上字第145號 108年度台上字第2889號 109年度上訴字第1192號  日期 109年1月3日 109年5月7日 109年8月13日 備註  桃園地檢109年度執字第2025號 宜蘭地檢109年度執字第1382號 宜蘭地檢109年度執字第12891號    編號11所示各罪，前經本院107年度上訴字第2187號判決應執行有期徒刑4年6月 編號12至18部分，前經臺灣新北地方法院107年度訴字第888號判決應執行有期徒刑1年6月 

編號  13 14 15 罪名  詐欺 詐欺 詐欺 宣告刑  有期徒刑5月，如易科罰金，以新臺幣1000元折算1日 有期徒刑5月，如易科罰金，以新臺幣1000元折算1日 有期徒刑5月，如易科罰金，以新臺幣1000元折算1日 犯罪日期  104年9月19日 104年10月13日 104年10月15日 偵查機關 年度案號  新北地檢106年度偵字第35186號、106年度偵緝字第3464、3465、3466、3467、3468、3469號 新北地檢106年度偵字第35186號、106年度偵緝字第3464、3465、3466、3467、3468、3469號 新北地檢106年度偵字第35186號、106年度偵緝字第3464、3465、3466、3467、3468、3469號 最後 事實審 法院 臺灣高等法院 臺灣高等法院 臺灣高等法院  案號 109年度上訴字第1192號 109年度上訴字第1192號 109年度上訴字第1192號  判決日期 109年8月13日 109年8月13日 109年8月13日 確定 判決 法院 臺灣高等法院 臺灣高等法院 臺灣高等法院  案號 109年度上訴字第1192號 109年度上訴字第1192號 109年度上訴字第1192號  判決日期 109年8月13日 109年8月13日 109年8月13日 備註  宜蘭地檢109年度執字第12891號（臺北地檢109年度執助字第1694號）   




編號  16 17 18 罪名  詐欺 詐欺 詐欺 宣告刑  有期徒刑5月，如易科罰金，以新臺幣1000元折算1日 有期徒刑5月，如易科罰金，以新臺幣1000元折算1日 有期徒刑5月，如易科罰金，以新臺幣1000元折算1日 犯罪日期  104年10月19日 104年11月21日 105年2月9日 偵查機關 年度案號  新北地檢106年度偵字第35186號、106年度偵緝字第3464、3465、3466、3467、3468、3469號 新北地檢106年度偵字第35186號、106年度偵緝字第3464、3465、3466、3467、3468、3469號 新北地檢106年度偵字第35186號、106年度偵緝字第3464、3465、3466、3467、3468、3469號 最後 事實審 法院 臺灣高等法院 臺灣高等法院 臺灣高等法院  案號 109年度上訴字第1192號 109年度上訴字第1192號 109年度上訴字第1192號  判決日期 109年8月13日 109年8月13日 109年8月13日 確定 判決 法院 臺灣高等法院 臺灣高等法院 臺灣高等法院  案號 109年度上訴字第1192號 109年度上訴字第1192號 109年度上訴字第1192號  判決日期 109年8月13日 109年8月13日 109年8月13日 備註  宜蘭地檢109年度執字第12891號   






編號  19 20 21 罪名  偽造文書 偽造文書 偽造文書 宣告刑  有期徒刑8月 有期徒刑8月 有期徒刑8月 犯罪日期  104年8月11日 104年8月14日 104年8月20日 偵查機關 年度案號  新北地檢106年度偵字第35186號、106年度偵緝字第3464、3465、3466、3467、3468、3469號 新北地檢106年度偵字第35186號、106年度偵緝字第3464、3465、3466、3467、3468、3469號 新北地檢106年度偵字第35186號、106年度偵緝字第3464、3465、3466、3467、3468、3469號 最後 事實審 法院 臺灣高等法院 臺灣高等法院 臺灣高等法院  案號 109年度上訴字第1192號 109年度上訴字第1192號 109年度上訴字第1192號  判決日期 109年8月13日 109年8月13日 109年8月13日 確定 判決 法院 臺灣高等法院 臺灣高等法院 臺灣高等法院  案號 109年度上訴字第1192號 109年度上訴字第1192號 109年度上訴字第1192號  判決日期 109年9月17日 109年9月17日 109年9月17日 備註  宜蘭地檢109年度執字第12890號     編號19至27部分，前經本院109年度上訴字第1192號判決應執行有期徒刑3年10月   







編號  22 23 24 罪名  偽造文書 偽造文書 偽造文書 宣告刑  有期徒刑8月 有期徒刑9月 有期徒刑8月 犯罪日期  104年8月27日 104年8月31日 104年9月24日 偵查機關 年度案號  新北地檢106年度偵字第35186號、106年度偵緝字第3464、3465、3466、3467、3468、3469號 新北地檢106年度偵字第35186號、106年度偵緝字第3464、3465、3466、3467、3468、3469號 新北地檢106年度偵字第35186號、106年度偵緝字第3464、3465、3466、3467、3468、3469號 最後 事實審 法院 臺灣高等法院 臺灣高等法院 臺灣高等法院  案號 109年度上訴字第1192號 109年度上訴字第1192號 109年度上訴字第1192號  判決日期 109年8月13日 109年8月13日 109年8月13日 確定 判決 法院 臺灣高等法院 臺灣高等法院 臺灣高等法院  案號 109年度上訴字第1192號 109年度上訴字第1192號 109年度上訴字第1192號  判決日期 109年9月17日 109年9月17日 109年9月17日   備註  宜蘭地檢109年度執字第12890號   








編號  25 26 27 罪名  偽造文書 偽造文書 偽造文書 宣告刑  有期徒刑8月 有期徒刑8月 有期徒刑8月 犯罪日期  105年2月23日 106年3月28日 106年3月30日 偵查機關 年度案號  新北地檢106年度偵字第35186號、106年度偵緝字第3464、3465、3466、3467、3468、3469號 新北地檢106年度偵字第35186號、106年度偵緝字第3464、3465、3466、3467、3468、3469號 新北地檢106年度偵字第35186號、106年度偵緝字第3464、3465、3466、3467、3468、3469號 最後 事實審 法院 臺灣高等法院 臺灣高等法院 臺灣高等法院  案號 109年度上訴字第1192號 109年度上訴字第1192號 109年度上訴字第1192號  判決日期 109年8月13日 109年8月13日 109年8月13日 確定 判決 法院 臺灣高等法院 臺灣高等法院 臺灣高等法院  案號 109年度上訴字第1192號 109年度上訴字第1192號 109年度上訴字第1192號  判決日期 109年9月17日 109年9月17日 109年9月17日 備註  宜蘭地檢109年度執字第12890號   









編號  28 （以下空白）  罪名  詐欺   宣告刑  有期徒刑4月，如易科罰金，以新臺幣1000元折算1日   犯罪日期  105年11月22日至106年1月19日間某時   偵查機關 年度案號  桃園地檢108年度偵字第18949號   最後 事實審 法院 臺灣高等法院    案號 109年度上易字第1197號    判決日期 109年8月27日   確定 判決 法院 臺灣高等法院    案號 109年度上易字第1197號    判決日期 109年8月27日    備註   桃園地檢109年度執字第15686號